# 一个比较特殊的关联交易

提问人：tongyuan325348 时间：2020-04-12 16:39:24
请教陈版主、各位老师：
A公司有子公司B和C，B公司有联营企业D，B和C不相互持有股份，C向D出售产品，请问A编制合并报告时，这一笔交易是否算作顺流交易，是否抵消？在A还是B还是C层面抵消？
谢谢老师！

回答人：chenyiwei
对A而言，该交易也是顺流交易，但在B对C的权益法核算中不调整，而是直接在A的合并报表层面进行调整。
假设C向D出售产品的成本为 80 ，售价为 100 ，期末D未将其对外出售，A对C的持股比例为70%，B对D的持股比例为25%，则合并报表层面的调整分录为：
借：营业收入 25
贷：营业成本 20
贷：长期股权投资 5
借：少数股东权益 1.5（=5*（1-70%））
贷：少数股东损益 1.5